---
title: "Modelo SIR de contagio y evaluacion de intervenciones"
author: "Guillermo de Anda-Jáuregui"
date: "`r format(Sys.time(), '%B %d, %Y')`"
output: html_document
---
  
```{r, echo=F,  message=F}
#knitr::opts_chunk$set(cache = TRUE)
source("src/functions.R")
```

Este modelo es una adaptación del modelo SIR y los análisis efectuados por John M. Drake ("jdrake[at]uga.edu"), aplicado para la ciudad de México. 

##### Carga de datos: 

Cargamos la información de contagios reportada por SSA (compilada por https://serendipia.digital/wp-content/uploads/2020/03/Tabla_casos_positivos_resultado_InDRE_2020.03.15-Table-1.csv)

```{r, message=F}
cdmx <- vroom::vroom(file = "data/cdmx.datecases.2020.03.16.tsv")
```

Cargamos algunos escenarios de análisis 

```{r, message=F}
escenarios <- vroom::vroom(file = "data/escenarios_cdmx.csv") %>% as.data.frame()
escenarios %>% select(Description)
```

Veamos los casos en la CDMX 

```{r}
plot(cdmx$date, cdmx$cases,
     type='h', lwd=5, lend='butt', xlab='', 
#     col = col.cases,
     ylab='Nuevos casos', 
     main='casos COVID-19 en CDMX')
```

Modelemos los diferentes escenarios:

```{r}
mis_escenarios <- 1:5
names(mis_escenarios) <- 1:5

set.seed(725)
mis_modelos <- 
lapply(X = mis_escenarios, FUN = function(i){
    parms <- as.list(escenarios[i,2:10])
    init <- as.list(escenarios[i,11:28])
    evaluate.model(params=parms, 
                   init = init, 
                   nsims=25, 
                   nstep=NULL, 
                   #start=as.Date("2020-03-01")
                   start=min(cdmx$date)
                   )
})
```

Veamos el modelo sin intervenciones: 
```{r}
plot.model(mis_modelos[[1]], log='', title="Epidemia con 21 infecciones iniciales, sin  transmisión presintomática")
```

